【裁判字號】    98,簡抗,12
【裁判日期】    981028
【裁判案由】    給付修繕費
【裁判全文】
臺灣士林地方法院民事裁定  98年度簡抗字第12號
抗  告  人  太陽住商大廈管理委員會
                      中心
法定代理人  兆鎮開發有限公司代表人李逸賢
相  對  人  甲○○
上列當事人間請求給付修繕費事件，抗告人對於民國98年9 月18
日本院所為第一審之裁定（98年度湖簡調字第381 號），提起抗
告，本院裁定如下：
    主  文
抗告駁回。
抗告訴訟費用新臺幣壹仟元由抗告人負擔。
    理  由
一、按當事人得以合意定第一審管轄法院，民事訴訟法第24條定
    有明文。又公寓大廈規約，係由區分所有權人為增進共同利
    益，確保良好生活環境，經區分所有權人會議決議定立之共
    同遵守事項，此見公寓大廈管理條例第3 條第12款規定甚明
    。故公寓大廈規約，已就區分所有權人與管理委員會間所生
    訴訟定其管轄法院者，因區分所有權人及管理委員依法有共
    同遵守之義務，應認已生合意管轄之效果（臺中地方法院民
    國89年11月法律問題座談會多數意見及臺灣高等法院臺中分
    院研究意見，均同此見解，詳見司法院公報第43卷6 期164-
    165 頁）。又按訴訟之全部或一部，法院認為無管轄權者，
    依原告聲請或依職權以裁定移送於其管轄法院，民事訴訟法
    第28條亦有明定。
二、本件抗告人起訴請求該大廈區分所有權人即相對人甲○○給
    付修繕費，因太陽住商大廈管理委員會組織章程及規約第18
    條第2 項，已就管理委員會與區分所有權人間之訴訟，明定
    以臺灣臺北地方法院為管轄法院。依照前開說明，應生合意
    管轄之效力，而應由臺灣臺北地方法院管轄，本院自無管轄
    權。抗告意旨雖以：抗告人提起相類訴訟，曾遭臺灣臺北地
    方法院駁回，且亦有由本院內湖簡易庭審理之前例云云。然
    民事事件之管轄法院，應依法律規定定之，抗告人所述前揭
    情事，縱然屬實，亦無從據之使原審取得本件之管轄權。況
    抗告人所稱曾遭臺灣臺北地方法院駁回之事件，實屬聲請核
    發支付命命事件，此有抗告人提出之臺灣臺北地方法院98年
    度司促字第18651 號裁定影本在卷足參，該事件因屬督促程
    序，依民事訴訟法第510 條規定，專屬債務人為被告時，依
    民事訴訟法第1 條、第2 條、第6 條或第20條規定有管轄權
    之法院管轄，而不得以合意定管轄法院，自不能與非屬督促
    程序之本件相提並論。從而，原裁定以抗告人誤向無管轄權
    之原審起訴，顯係違誤，乃依職權將本件移送臺灣臺北地方
    法院，經核尚無違誤，應予維持。抗告人猶執前詞，提起抗
    告，指摘原裁定不當，則無理由，應予駁回。
三、爰裁定如主文。
中    華    民    國    98    年    10    月    28    日
                  民事第二庭審判長法  官  方彬彬
                                  法  官  蕭錫証
                                  法  官  周群翔
以上正本係照原本作成。
本裁定不得抗告。
中    華    民    國    98    年    10    月    28    日
                                  書記官  阮弘毅


司法院資訊處製作；財團法人民間司法改革基金會備份。
